# 是否属于会计政策变更

提问人：大葱拌牛肉 时间：2017-04-04 16:36:58
城投公司在 15 年及以前对工程按照投资额的10%确认利润，确认的代建收入为投资额加上10%的利润，如果实际投资额小于政府规定的投资额的话，小于的部分可以记入公司的利润，因此按照全额法确认收入。在 2016 年政府出文明确投资额实际发生多少政府就承担多少，因此公司在 2016 年改按净额法确认收入，请问是不是会计政策变更，需要追溯调整吗？附注中应该如何披露？

回答人：chenyiwei
这种情况属于“本期发生的交易或者事项与以前相比具有本质差别而采用新的会计政策”，不属于会计政策变更。 但对于你说的情况，还要考虑你公司是否为就该基建工程向政府负责的首要义务人、有无选择施工方的自主权、是否承担信用风险等因素，综合考虑变更为净额法核算是否恰当。